臺灣高等法院高雄分院刑事裁定　　　　　96年度聲再字第83號
再審聲請人
即受判決人　　甲○○
上列聲請人因傷害案件，對於本院96年度上易字第543 號中華民
國96年7 月30日確定判決（起訴案號：臺灣屏東地方法院檢察署
95年度偵字第4335號），聲請再審，本院裁定如下：
    主  文
再審之聲請駁回。
    理  由
一、聲請意旨略稱：
  (一)自本案案發立即報警後，其初次筆錄於案發後55天才製成，
    如此之程序實令人奈何尋味，之間由本人先行向檢察署提出
    告訴後，並由檢察官開偵查庭兩次後，才至地方派出所做本
    件之筆錄，筆錄又由不同員警筆錄？試問其間是否有曖昧之
    關係存在呢？
  (二)於檢察官開偵查庭時，被告邱清榮之父（即恐嚇人）於庭上
    ，第一句話即向庭上說：「法院之廁所都是我們在清的」此
    話一出，是否有左右庭上之嫌疑呢？若無，為何家中遭到污
    穢是我，被打的是我，報警的是我，提出訴訟的是我，但最
    後卻變成被告呢？而判決書中，錯的一方也是我呢？從沒出
    手打人，卻成了互毆之結果呢？雖雙方皆科以刑責，其不公
    與不平，怎叫人心服呢？實因庭上於開始至今，本人之有利
    證據與證詞皆不理與不採，並利用本人的訴訟程序之不識與
    不解，引人入罪，原告變被告，打人的變被打的，受重傷的
    變沒受傷，沒受傷的變成「疑似」受重傷（詳參佐雙方之驗
    傷報告即可得知），家中受迫害侵略的，而今變成問題的製
    造者，此種司法體系，怎能叫人心服？怎叫人不以不虛呢？
  (三)於檢察官及法院之審訊期內，為何「每一庭」即逼我「庭外
　　和解」，而從未叫對方是否和解呢？此中之含意是善意的呢
    ？還是另有隱情呢？再者，每每之證據能力之採用，皆採對
    方之證據力，而每每即以加強之口聞，叫責本人「不用再說
    了」，這是為何呢，這公平、公正嗎？為何本人所提之證物
    依據時，庭上皆未參佐，即明確告之「那個沒有用」，試問
    ，連看都沒看，為何立即退還我證物，並說「那個沒有用」
    ，以上可調閱審訊中之錄影即可得知真象。試問，這是司法
    程序嗎？
  (四)依傳聞證據之法則，於傳聞證據未經當事人之反對話，予以
　　核實？乃予排斥．．．等，實因本人不識也不解其中之含意
    ，庭上亦未清楚告之，即以「沒有意見」，「對於證調查無
    意見」．．．等，引誘使本人表述，故其實情實已違反本人
    之意願下陳述，實令本人有受不平不公之對待。因本人書讀
    得不多，亦是本人於一生中，第一次告人，真的完全不瞭解
    其中之法律含意，而誘以陳述之，但庭上並無清楚告之，卻
    還引用了傳聞證據力判決，實令人無法心服，說白一點，即
    是被打的，最後變成打人的，原受害者，必須變成加害人，
    是否？
  (五)依據社會經驗法則，案發現場在我家中，根據判決書中，似
    乎案發現場不在我家中呢？有誰會在無緣無故下，在自家中
    打人，若有，也應是正當防衛吧！而被告侵入本人家中打人
    ，而我則是在家中被打，而實情即是我向庭上所述的，並非
    他們被打，而是邱清榮、李淑嬌他們兩人打我，而不是我打
    人，試問打人的人會報警嗎？報警的是何人呢？打完人後，
    叫了一堆地皮流氓在外大聲恐嚇，「今天要給他死」「出來
    就打死」．．．等，若依社會經驗法則，自己家中遭受外力
    不當之侵犯，其叫人的人，應是我吧！為何報警的是我呢，
    而叫一大堆流氓的人，卻不是我呢？案發現場是在我家，家
　　中被侵害，被打，最後卻成了壞人，「被告」呢？為何庭上
    皆不查呢？使人更加懷疑，其中有隱情。為何本人所提十足
    證據力之光碟而不採呢？試問，符合社會經驗法則嗎？
  (六)案發本人提出告訴的是「邱清榮」「李淑嬌」兩人，其中被
　　告之李淑嬌卻變為證人，而獲不起訴處分，本人不服，即再
　  議，如今已發回繼查至今，再者，被告邱清榮之父為恐嚇人
    之一，為何變成證人，還可領證人費，如此不公、不正，實
    叫人心虛與恐慌。
  (七)原告之驗傷報告中，明確記載之所傷處，而被告之驗傷報告
    中，皆是攻擊人所須使用的部位，而且若有受傷，為何是「
    疑似」呢？而被害本人卻是無出手之傷，故可證，庭上就有
    利本人之證據不查，而故亂採用被告證據，而判決，令人無
    法心服，也即由報告中可清楚得知，本人是被打的，而被告
    是打人的，怎可到最後成為互毆呢？
  (八)依本人所受之傷害與侵略，為何我是原告，到最後成為被告
    呢？再者，檢察官之起訴書中載明，因本人體型上之優勢，
    即認定本人打人有罪，又再次因本人之體型優勢「壓在邱清
    榮之身上，李淑嬌在旁勸阻．．．」等語，其實情為本人被
    打後，無反手，反而利用邱清榮滑倒在地之時，抓著邱清榮
    之雙手於地上，以防繼續被打，而此時，被告李淑嬌即在看
    我抓著邱清榮雙手時，從我後方一直打，並於事後，立即叫
    一堆人來助陣喊打，實情如此，為何檢方可不採我的證詞也
    不查，而一味坦護著被告呢？其間，有警到現場，警方可證
    本人所述之一堆地皮流氓在家門口叫囂，為何恐嚇，全部變
    為證人呢。
  (九)告訴人沒有傷害之故意，而本人只是基於保護自己與家園，
    絕無傷害之故意，若有，我應該沒受傷，（依檢方所述，我
    體型優勢）若有，我應該叫人，若有，我應該到他家理論打
    人，若有，我應該沒受傷，而被告受如我一般的重傷，若有
    ，報警的應該是他而不是我，若有家中受傷害的是被告而不
    是本人吧？依上所述，由檢至院雙方一味的坦護著加害人，
    而不理受傷害一方，為何？為何呢？是其中有隱情嗎？還是
    ．．．呢？
  (十)社會民間裡，隱藏了一堆不公與不正，即可由此案之審理過
    程與審決書中清清楚楚的呈現出來，即應驗了社會中的一句
    話「有錢判生，無錢判死」「有關係就沒關係」之深意，試
    問，法院廁所是被告清的，就可以如此袒護加傷人嗎？如此
    不讓告訴人表達，與有利本人之證據而不查不採，是現今審
　　理案件之態度嗎？並引人入罪，無罪變有罪。故懇請相關有
　  關之社會及鈞長析論，以導社會之公平與人民所信任之最後
    一道防線，並最後能還我公理，以正視之。
  (十一)綜上十天理由所述，檢院雙方是如何證明本人有打人呢？其
    證據又為何呢，在毫無證據力之下，又公訴證據清單中之(三)
    (五)(七)部份係被告以外人於審判外之言詞陳述，不得做為證據
    ，故被傷害罪證據不足。也無證據力，懇請鈞長參佐，以正
    視正聽。再則本人於檢方時提出照片11張，其證據能力為何
    至院方後，僅剩2 張，如起訴中與判決中所記載，是否，證
    據已消滅呢？為何有利本人之照片證據不提呢？
    綜上，被告依據法律提起上訴，並已判決，而其主文為被告
犯罪傷害，處拘役貳拾日，如易科罰金，以銀元佰元折算壹日
，減為拘役拾日，如易科罰金，以銀元佰元即新台幣玖佰元折
算壹日；緩刑貳年之判決。實令本人無法苟同及認罪，本人之上
訴意旨實離法律能毋枉毋縱，還我清白，並求能得到一個公平之
審理與判決。本人於高院審理期中，僅僅開一庭，其審理程序各
鈞長鈞院應知道做什麼事吧？而開二庭時，實因本人雙親已有八
十餘，而且身體不適，並於出庭當日有身體不適之狀況，於先將
父親母親送往醫院後，即趕住法院開庭，但已來不及了，又因父
母雙親身體不適耽誤了出庭的時間，後至法院詢問他人及律師，
認因會再另尋時間開第二庭，而如今，誰知所等到是判決書，並
已判決確定，如此這般的法院，如何讓人釋懷呢，公平、正義的
精神已到哪裡呢？如此審理之態度，不查事實之真相、理由、來
源、犯罪動機……等，試問，這是人民與民主正義國家之最後一
道防線嗎？
    本人並於下陳述其判決文內之矛盾，不查、未查、亂寫、亂
編、心證何來，犯意如何，動機又為何……等，懇就本案中之各
處不公不義一一細述，為何有如此之判決呢？
  1.被告家中確為李淑橋所僱請之順成衛生工程行員。
  2.邱清榮所損毀而事實上如前所述，本人確實被打，也無出手
    打人，為何我有罪呢？其罪行何來呢？就因為我請李淑橋及
    邱清榮至家中查看，而沒有借水桶給他，我就有罪嗎？其證
    詞卻是由教唆打人之李淑橋之證詞中而確立，本人有出手打
    人嗎？而且李淑橋也於同案中為被告，為何可當證人呢？這
    是不是有做偽證之實呢？而教唆打人的人無罪不起訴，而被
    打的，保護自己人身安全的壓倒在地之行為，變成了打人及
    互毆，試問如此之判決，能令人心服嗎？退一萬步想，如事
    實中所述邱清榮於轉身要離開之際，被告基於傷害之故意，
    出手毆打邱清榮之臉、頭部……等，試問，邱清榮如文中所
    述，已轉身離去，我又如何打到臉頭部呢？其完全與事實不
    符，其事實如前所述，是被告李淑嬌大聲叫邱清榮不用理他
    也不用請「打給他死」不用請不用理他，而後邱清榮即出手
    打我了，而造成本人腦震盪及多處受傷，而打人的邱清榮卻
    是小小傷及疑似腦震盪，試問，若有一點法律素養及了解之
    人，皆知是誰被打，而誰打人，絕不是如法官之這般無法令
    人苟同之心證。而且於審案中，被告所提之證據（光碟片及
    相片11張）為何有利被告之證物會不翼而飛呢，是否有違法
    之情呢？如湮滅證據罪呢？其光碟中詳實記錄了被告李淑橋
    及邱清榮叫了一大堆人來恐嚇、叫囂、威脅、公然污辱……
    等之事實，而相片中也記載了許多有利本人之證據，為何於
    判決之中皆未提及，也未審理清查，而本人也一再的提出異
    議，每庭皆提，而庭上皆不理也不採呢？叫人如何能心服，
    本人並於案之審理前，即提出各鈞院之抗議書，發出了無限
    的不平與不公之委曲，為何文中說本人無異議呢，該意見呢
    ？對證據調查無意見，其實情，本案只開第一庭，約略10
    多分鐘，連問都沒問，即判決，此種審理判決是否有公信力
    呢？會讓人心服嗎？
  3.事實與理由皆與本案中之事實不符，為何不查，如此法官之
    心證何在呢，而本案被告本人若有犯，其動機又為何呢？犯
    罪事實又為何呢？為何本人所陳述的不採，而為同一夥人如
    李淑嬌之證詞採信呢，「那是不是告訴我們人民，下次去人
    家家裡損壞，再將被害人打一頓，而由同夥之人出庭作偽證
    ，說他打人，這家就有罪了，而打人之人可輕判，而做偽證
    之人可不起訴處分」如上，即說明了本件案件之真實情形，
    絕非法官及檢方所述的，用猜的……。在此，本人僅就最近
    參選2008年總統之後選人馬英九之法官周守訓所引述宋朝案
    例『本人也引述於第二次世界大戰中，中日侵略戰爭，若如
    檢方及法官之心正認定，中國實因體型優勢，又大國，人口
    眾多，所以，應為中國人打日本人，而非日本人入侵中國，
    故本件歷史案件，同由本案之判決可推論，是中國打日本人
    ，而非日本人侵中國，歷史應改寫之。故此之法官心證正如
    本人所述，若本案件之判決為有理由，則請改寫歷史，若不
    ，若還本清白』。如今之司法判定，其檢方及法官之心態可
    議，是否要將國家與人民之最後一道防線消滅，是否將司法
    完全毀滅，是否個個皆做統一之大夢，是否統一後可至中國
    認大法官呢，若不，為何會有如此之判決出現呢？
二、查有罪之判決確定後，為受判決人之利益聲請再審，必其聲
    請之理由合於刑事訴訟法第420 條第1 項所定情形或第421
    條有足生影響於判決之重要證據漏未審酌者，始准許之。查
    聲請再審人係於96年8 月2 日收受本件判決，業經本院查明
    在卷，乃至96年9 月3 日始向本院聲請再審，已逾20日之法
    定期間，自不得依刑事訴訟法第421 條規定聲請再審。另依
    其所主張之理由，僅係陳述原判決如何不公平，並未主張有
    符合刑事訴訟法第420 條第1 項所定情形，是本件聲請再審
    之程序違背規定，應予駁回。爰依刑事訴訟法第433 條，裁
    定如主文。
中　　華　　民　　國　　96　　年　　9 　　月　　14　　日
                  刑事第三庭    審判長法  官　周賢銳
                                      法  官  謝宏宗
                                      法  官  黃仁松
以上正本證明與原本無異。
本裁定不得抗告。
中　　華　　民　　國　　96　　年　　9 　　月　　14　　日
　　　　　　　　　　　　　　　　　　　書記官  馬蕙梅
